【裁判字號】    99,訴,962
【裁判日期】    990831
【裁判案由】    違反毒品危害防制條例
【裁判全文】
臺灣彰化地方法院刑事判決               99年度訴字第962號
公  訴  人  臺灣彰化地方法院檢察署檢察官
被      告  甲○○
上列被告因違反毒品危害防制條例案件，經檢察官提起公訴（99
年度毒偵字第1236號），本院改依簡式審判程序審理，判決如下
：
    主  文
甲○○施用第一級毒品，累犯，處有期徒刑玖月。
    事  實
一、甲○○前因施用毒品案件，經執行觀察、勒戒後，被評定為
    無繼續施用毒品之傾向，於民國95年6月1日執行完畢釋放，
    並由臺灣彰化地方法院檢察署（以下簡稱：彰化地檢署）檢
    察官以95年度毒偵字第194號、第1611號為不起訴處分確定
    。復因犯施用第一級毒品罪，經本院以95年度訴字第1584
    號判決，判處有期徒刑6月確定；又犯施用第一級毒品罪
    ，經本院以95年度訴字第2075號判決，判處有期徒刑7月，
    嗣經上訴，由臺灣高等法院臺中分院（以下簡稱：臺中高分
    院）以96年度上訴字第734號判決，駁回上訴而確定；其後
    因中華民國九十六年罪犯減刑條例施行，上開二罪均經裁定
    減其宣告刑之二分之一；又犯詐欺罪，經本院以96年度易
    字第385號判決，判處有期徒刑8月，減為有期徒刑4月確定
    ；之後上開序號、、三罪，其減得之刑經合併定應執
    行刑有期徒刑9月又15日確定；又犯竊盜罪二罪，經本院
    以96年度易字第767號判決，各判處有期徒刑3月、2月，應
    執行有期徒刑4月確定，其後此二罪亦因前揭中華民國九十
    六年罪犯減刑條例之施行，經分別減其宣告刑二分之一；
    再犯施用第一級毒品罪三罪，經本院以96年度訴字第1311號
    判決，各判處有期徒刑7月、8月及9月，並均依前揭中華民
    國九十六年罪犯減刑條例，各減其宣告刑二分之一，應執行
    有期徒刑11月確定；之後上開序號、等五罪，經裁定合
    併定應執行刑有期徒刑1年確定。又犯施用第一級毒品罪
    ，經最高法院以97年度台非字第571號判決（臺灣高等法院
    被告前案紀錄表就此案號，誤載為「97年度台上字第571號
    」），判處有期徒刑8月確定。其後上開序號、、、
    、、等數罪經接續執行後，於98年10月8日執行完畢
    。詎仍不知悔改，復於上開觀察、勒戒執行完畢釋放後5年
    內，基於施用第一級毒品海洛因之犯意，於99年5月26日中
    午12時許，在其位於彰化縣彰化市○○里○○路○段117巷15
    號之4住處，將毒品海洛因加水後，再以針筒注射方式，施
    用第一級毒品海洛因1次（該注射針筒已經甲○○丟棄而滅
    失）。嗣因其為毒品列管人口，經警方通知其於99年5月29
    日下午2時許到場採集尿液送驗，檢驗結果呈現可待因及嗎
    啡之陽性反應，而查獲上情。
二、案經彰化縣警察局和美分局報告臺灣彰化地方法院檢察署檢
    察官偵查起訴。
    理  由
壹、程序部分：
    被告甲○○所犯之本案犯罪，係死刑、無期徒刑、最輕本刑
    為3年以上有期徒刑以外之罪。其於準備程序就上開被訴事
    實為有罪之陳述，經受命法官告知簡式審判程序之旨，並聽
    取其與公訴人之意見後，本院認無不得或不宜改依簡式審判
    程序進行之情事。爰依刑事訴訟法第273條之1第1項、第284
    條之1規定，裁定由受命法官獨任進行簡式審判程序，先予
    敘明。
貳、實體部分：
一、訊據被告對於上開事實坦承不諱；且對被告於99年5月29日
    所採集之尿液，經送檢驗後，結果呈現可待因及嗎啡之陽性
    反應，有彰化縣警察局和美分局委託檢驗尿液代號與真實姓
    名對照認證單，及詮昕科技股份有限公司99年6月11日報告
    編號00000000號濫用藥物尿液檢驗報告各1紙在卷可憑。足
    認被告之自白與事實相符，應可採信。本案事證明確，被告
    上開施用第一級毒品之犯行，堪以認定。
二、查被告前因施用毒品案件，經執行觀察、勒戒後，被評定為
    無繼續施用毒品之傾向，於95年6月1日執行完畢釋放，並由
    彰化地檢署檢察官以95年度毒偵字第194號、第1611號為不
    起訴處分確定一節，有臺灣高等法院被告前案紀錄表1份在
    卷可按。被告於上開觀察、勒戒執行完畢釋放後5年內，再
    犯本案施用第一級毒品罪，所為合於毒品危害防制條例第23
    條第2項規定之追訴要件，應依法論科。
三、按海洛因為毒品危害防制條例第2條第2項第1款所明定之第
    一級毒品，不得非法持有、施用。核被告所為，係犯毒品危
    害防制條例第10條第1項之施用第一級毒品罪。其為施用第
    一級毒品而持有海洛因之低度行為，已為其施用之高度行為
    所吸收，不另論罪。又被告前因犯施用第一級毒品罪，經
    本院以95年度訴字第1584號判決，判處有期徒刑6月確定；
    又犯施用第一級毒品罪，經本院以95年度訴字第2075號判
    決，判處有期徒刑7月，嗣經上訴，由臺中高分院以96年度
    上訴字第734號判決，駁回上訴而確定；其後因中華民國九
    十六年罪犯減刑條例施行，上開二罪均經裁定減其宣告刑之
    二分之一；又犯詐欺罪，經本院以96年度易字第385號判
    決，判處有期徒刑8月，減為有期徒刑4月確定；之後上開序
    號、、三罪，其減得之刑經合併定應執行刑有期徒刑
    9月又15日確定；又犯竊盜罪二罪，經本院以96年度易字
    第767號判決，各判處有期徒刑3月、2月，應執行有期徒刑4
    月確定，其後此二罪亦因前揭中華民國九十六年罪犯減刑條
    例之施行，經分別減其宣告刑二分之一；再犯施用第一級
    毒品罪三罪，經本院以96年度訴字第1311號判決，各判處有
    期徒刑7月、8月及9月，並均依前揭中華民國九十六年罪犯
    減刑條例，各減其宣告刑二分之一，應執行有期徒刑11月確
    定；之後上開序號、等五罪，經裁定合併定應執行刑有
    期徒刑1年確定。又犯施用第一級毒品罪，經最高法院以
    97年度台非字第571號判決，判處有期徒刑8月確定。其後上
    開序號、、、、、等數罪經接續執行後，於98
    年10月8日執行完畢等節，有上開臺灣高等法院被告前案紀
    錄表在卷可按。被告於上開徒刑執行完畢後，5年以內故意
    再犯本件有期徒刑以上之罪，為累犯，應依刑法第47條第1
    項規定，加重其刑。
四、審酌被告除有上述之累犯前科外，另有竊盜等犯罪前科，有
    前揭臺灣高等法院被告前案紀錄表在卷可參，素行不佳；且
    其曾因施用毒品案件，經執行觀察、勒戒及判處徒刑後，卻
    又再犯，顯見未能悔改並記取教訓；惟念及施用毒品犯罪之
    本質為戕害自我身心健康之行為，尚未嚴重破壞社會秩序或
    侵害他人權益，以及被告於犯後坦承犯行，態度良好，並斟
    酌其犯罪之動機、目的、手段、智識程度為高職畢業、供稱
    已在戒毒中及所生危害等一切情狀，檢察官於審理時，雖以
    言詞求為對被告量處有期徒刑10月，然本院經審酌上情後，
    認檢察官之求刑，尚嫌稍重，乃核情量處如主文所示之刑。
據上論斷，應依刑事訴訟法第273條之1第1項、第284條之1、第
299條第1項前段，毒品危害防制條例第10條第1項，刑法第11條
前段、第47條第1項，判決如主文。
本案經檢察官林于人到庭執行職務。
中    華    民    國    99    年    8     月    31    日
                  刑事第三庭    法  官  陳銘壎
以上正本證明與原本無異。
如不服本判決應於收受判決後10日內向本院提出上訴書狀，並應
敘述具體理由；其未敘述上訴理由者，應於上訴期間屆滿後20日
內向本院補提理由書(均須按他造當事人之人數附繕本)「切勿逕
送上級法院」。
中    華    民    國    99    年    8     月    31    日
                                書記官  楊筱惠
附錄本案論罪科刑法條全文：
毒品危害防制條例第10條第1項
施用第一級毒品者，處6月以上5年以下有期徒刑。

司法院資訊處製作；財團法人民間司法改革基金會備份。
